---
title: "Eleitorado"
output: html_document
---

```{r setup, include=FALSE}
knitr::opts_chunk$set(echo = TRUE)
```

```{r libraries, include=FALSE}
library("dplyr")
library("lubridate")
library("tidyr")
library("stringr")
```

```{r init}
baseEleitorado <- read.csv2("eleitorado.csv",fileEncoding = "UTF-8")
baseVotacao  <- read.csv2("votacao.csv",fileEncoding = "UTF-8")
```

## Quantos eleitores havia no Brasil em 2016?
```{r}
sum(baseEleitorado$ELEITORADO.APTO)
```
## Quantos eleitores por sexo havia no Brasil em 2016?
```{r}
paste("FEMININO: ", sum(baseEleitorado$FEMININO))
paste("MASCULINO: ", sum(baseEleitorado$MASCULINO))
```
## Quais estados têm mais eleitores com menos que 35 anos do que com mais que 25 havia no Brasil em 2016?
```{r}
baseEleitorado %>% 
  mutate(MENOR_QUE_35 = rowSums(select(.,X16.ANOS : X25.A.34.ANOS)),
         MAIOR_QUE_35 = rowSums(select(.,X35.A.44.ANOS : SUPERIOR.A.79.ANOS))) %>%
  filter(MENOR_QUE_35 > MAIOR_QUE_35) %>%
  group_by(UF) %>%
  distinct(UF)

```

## Quantos votos nominais cada partido teve?

```{r}
baseVotacao %>% 
  group_by(SIGLA_PARTIDO) %>%
  summarise(TOTAL = sum(QTDE_VOTOS_NOMINAIS, na.rm = TRUE)) %>% 
  arrange(desc(TOTAL))

```


## Quantos votos nominais o DEM (Democratas) teve em Roraima?

```{r}
baseVotacao %>% 
  filter(SIGLA_UF == "RO", SIGLA_PARTIDO == "DEM") %>%
  summarise(TOTAL = sum(QTDE_VOTOS_NOMINAIS, na.rm = TRUE))

```

## Quais estados tem mais votantes femininos que masculinos? Exiba as quantidades de homens e mulheres votantes. (SPOILER: TODOS!!!!!!!!!)

```{r}
baseEleitorado %>% 
  group_by(UF) %>% 
  mutate(T_FEMININO = sum(FEMININO), T_MASCULINO = sum(MASCULINO))  %>% 
  filter(T_FEMININO > T_MASCULINO) %>% 
  distinct(UF, T_FEMININO, T_MASCULINO) 
``` 

## E em que estado a diferença entre votantes femininos e masculinos é maior? E menor?

```{r}
baseEleitorado %>% 
  group_by(UF) %>% 
  mutate(PERCENT_FEM_MASC = (((sum(FEMININO) / sum(MASCULINO)) -1)*100))  %>% 
  group_by(UF,PERCENT_FEM_MASC) %>% 
  distinct(UF, PERCENT_FEM_MASC) %>% 
  arrange(desc(PERCENT_FEM_MASC)) %>% 
  ungroup() %>% 
  slice(c(1,n()))
``` 

##qual o partido que mais participou de coligações?

```{r}
baseVotacao$COMPOSICAO_LEGENDA  <- gsub(" ", "", baseVotacao$COMPOSICAO_LEGENDA )
TODOS_PARTIDOS_COLIGADOS <- paste(baseVotacao$COMPOSICAO_LEGENDA)
LIST_TODOS_PARTIDOS_COLIGADOS = stringr::str_split(TODOS_PARTIDOS_COLIGADOS, "/")
ARR_TODOS_PARTIDOS_COLIGADOS = unlist(LIST_TODOS_PARTIDOS_COLIGADOS)
table(ARR_TODOS_PARTIDOS_COLIGADOS)
names(which(table(ARR_TODOS_PARTIDOS_COLIGADOS) == max(table(ARR_TODOS_PARTIDOS_COLIGADOS))))
```

